臺灣臺北地方法院民事簡易判決
111年度北簡字第10273號
原      告  台灣歐力士股份有限公司

法定代理人  酒井裕之
訴訟代理人  詹緯全  
被      告  銀泰佶聯合生技股份有限公司

            銀康生醫股份有限公司


前列共同
法定代理人  林室融  



上列當事人間給付租金事件，本院於民國111年10月20日言詞辯
論終結，判決如下：
    主      文
被告銀泰佶聯合生技股份有限公司、銀康生醫股份有限公司應連
帶給付原告新臺幣436,280元，及自民國111年8月12日起至清償
日止，按年息14.6%計算之利息。
被告銀泰佶聯合生技股份有限公司應給付原告新臺幣214,414元
，及自民國111年8月12日起至清償日止，按年息14.6%計算之利
息。
訴訟費用新臺幣7,160元由被告銀泰佶聯合生技股份有限公司、
銀康生醫股份有限公司連帶負擔。 
本判決得假執行。但被告如以新臺幣650,694元為原告預供擔保
後，得免為假執行。
    事實及理由
一、兩造合意按當事人得以合意定第一審管轄法院，但以關於由
    一定法律關係而生之訴訟為限，前項合意，應以文書為之，
    民事訴訟法第24條定有明文。查兩造間租賃契約書105Z0000
    000000（下稱系爭租約A）第16條約定，兩造合意以本院第
    一審管轄法院，則依上開規定，本院自有管轄權。按訴狀送
    達後，原告不得將原訴變更或追加他訴，但請求之擴張或減
    縮應受判決事項之聲明者，不在此限，民事訴訟法第255條
    第1項但書第3款定有明文。原告起訴時原聲明：「㈠被告銀
    泰佶聯合生技股份有限公司、銀康生醫股份有限公司應連帶
    給付原告新臺幣（下同）423,280元，及自起訴狀送達翌日
    起至清償日止，按年息14.6%計算之利息。」，嗣變更為：
    「㈠被告銀泰佶聯合生技股份有限公司、銀康生醫股份有限
    公司應連帶給付原告436,280元，及自起訴狀送達翌日起至
    清償日止，按年息14.6%計算之利息。」（見本院卷第83頁
    ），核與上開規定相符，應予准許。原告起訴時其法定代理
    人原為伏谷清，嗣於訴訟繫屬中變更法定代理人為酒井裕之
    ，經其聲明承受訴訟（見本院卷第84頁），核與民事訴訟法
    第175條、第176條規定尚無不合，應予准許。被告經合法通
    知，未於言詞辯論期日到場，且無民事訴訟法第386條所列
    各款情事，爰依原告聲請，由其一造辯論而為判決。
二、原告主張：被告銀泰佶聯合生技股份有限公司、銀康生醫股
    份有限公司因營業需要，向供應商即訴外人台灣富士康全錄
    股份有限公司分別指定如附表一所示之彩色數位式影印機（
    複合機）2臺（下稱系爭影印機），由原告購買後出租予銀
    泰佶聯合生技股份有限公司、銀康生醫股份有限公司使用收
    益，再由銀泰佶聯合生技股份有限公司、銀康生醫股份有限
    公司分期攤還原告融資之金額，於民國110年5月間簽訂系爭
    租約A，約定租賃期間為60個月（期），每期租金為7,749元
    （計算式：7,380*105%＝7,749），然被告銀泰佶聯合生技股
    份有限公司、銀康生醫股份有限公司自110年11月起即未依
    約履行繳納租金，尚欠436,280元（如附表二所示）。另被
    告銀泰佶聯合生技股份有限公司因營業需要，向供應商即訴
    外人互邦科技股份有限公司指定如附表一所示之筆記型電腦
    5臺（下稱系爭電腦），由原告購買後出租予銀泰佶聯合生
    技股份有限公司使用收益，再由銀泰佶聯合生技股份有限公
    司分期攤還原告融資之金額，於110年9月間簽訂租賃契約書
    118Z0000000000（下稱系爭租約B），約定租賃期間為48個
    月（期），每期租金為4,562元，然被告銀泰佶聯合生技股
    份有限公司自110年11月起即未依約履行繳納租金，尚欠214
    ,414元（如附表二所示），上開欠款經催討未獲置理，爰以
    起訴狀繕本送達作為終止契約之意思表示。因系爭租約A、B
    均屬融資性租賃契約，具有全額回收之租賃性質，縱被告返
    還系爭影印機與系爭電腦，仍不能免除給付租金之義務，依
    系爭租約A、B提起本訴等語。並聲明：㈠如變更後聲明所示
    。㈡被告銀泰佶聯合生技股份有限公司應給付原告214,414元
    ，及自起訴狀送達翌日起至清償日止，按年息14.6%計算之
    利息。
三、被告未於言詞辯論期日到場，惟曾具狀辯稱：其因股東個人
    債務糾紛，致被銀行凍結支票存款帳戶導致退票，原告立即
    依系爭租約第9條約定終止系爭契約並取回系爭影印機及電
    腦，卻仍請求系爭影印機、電腦之基本租費，不符商業合約
    公平對等精神，且有失比例原則、顯失公平，系爭租約為原
    告所預立之定型化契約，依民法第247條之1規定，該部分為
    無效等語資為抗辯。並聲明：原告之訴駁回。
四、本院之判斷：
　㈠原告主張兩造簽訂系爭租約，由原告購買系爭影印機與系爭
    電腦後出租予被告使用，而被告於110年11月起未依約給付
    租金等情，業據提出與其所述相符之租賃契約書、第二類票
    據信用資料查覆單、付款紀錄表等件為證（見本院卷第13至
    18頁、第21至26頁、第85至87頁），被告對此並未爭執，堪
    可信實。
　㈡又系爭租約A、B第9條第1項第2款、同條第2項約定:「承租人
    如發生下列各款之任一情形時，出租人得毋庸催告逕行終止
    本契約：2.承租人不履行票據責任等信用瑕疵出現時。」、
    「本契約終止後，承租人應於本契約終止日將標的物歸還給
    出租人，及對出租人支付未付之基本租費（即基本租費總額
    扣除已付基本租費），所有尚未到期之基本租費應以本契約
    終止日為到期日。」等語明確。查被告確有未履行票據責任
    之情事，一如前述，並經原告以起訴狀繕本送達為終止系爭
    契約之意思表示，應認系爭契約已於111年8月11日終止。
　㈢按依照當事人一方預定用於同類契約之條款而訂定之契約，
    為左列各款之約定，按其情形顯失公平者，該部分約定無效
    ：一、免除或減輕預定契約條款之當事人之責任者。二、加
    重他方當事人之責任者。三、使他方當事人拋棄權利或限制
    其行使權利者。四、其他於他方當事人有重大不利益者，民
    法第247條之1定有明文。依其立法說明可知，明定附合契約
    之意義，為依照當事人之一方預定用於同類契約之條款而訂
    定之契約，此類契約他方每無磋商變更之餘地。為防止此類
    契約自由之濫用及維護交易之公平，列舉四款有關他方當事
    人利害之約定，如按其情形顯失公平者，明定該部分之約定
    為無效。至於所謂「按其情形顯失公平者」，係指依契約本
    質所生之主要權利義務，或按法律規定加以綜合判斷而有顯
    失公平之情形而言。查系爭契約第9條係就期限利益等事項
    為明文約定，以現今租賃市場情形，被告並非無從比較選擇
    ，尚難認被告有何不及知或無磋商變更之餘地，依系爭契約
    本質所生主要權利義務，或按法律規定加以綜合判斷，亦難
    認有何顯失公平情形。是被告抗辯系爭租約第9條約定為原
    告所預立之定型化契約，不符商業合約公平對等精神，且有
    失比例原則、顯失公平，依民法第247條之1規定為無效云云
    ，並無可取。
　㈢按遲延之債務，以支付金錢為標的者，債權人得請求依法定
    利率計算之遲延利息。但約定利率較高者，仍從其約定利率
    ；給付有確定期限者，債務人自期限屆滿時起，負遲延責任
    ，民法第233條第1項、第229條第1項分別定有明文。查系爭
    租約A、B第9條第2項約定，「…所有尚未到期之基本租費應
    以本契約終止日為到期日。」，且系爭租約A、B第11條第1
    項既約定承租人若遲延履行本契約之一切付款義務時，承租
    人應支付自原應付款日次日起至實際付款日止以週年利率14
    .6%計算之遲延利息，則依前開條款，原告請求被告給付自
    起訴狀繕本送達之翌日即111年8月12日（見本院卷第49頁）
    起至清償日止，依約定利率14.6%計算之遲延利息，自屬有
    據。
五、綜上，原告依系爭租約之法律關係，請求被告給付如主文第
    1、2項所示，為有理由，應予准許。
六、本件事證已臻明確，兩造其餘攻擊防禦方法及所舉證據，核
    與本件判決結果不生影響，爰不再逐一論列。
七、本件係適用簡易程序所為被告敗訴之判決，應依職權宣告假
    執行；另依職權確定訴訟費用額為7,160元（第一審裁判費
    ），由被告依主文第3項所示連帶負擔。
中　　華　　民　　國　　111 　年　　11　　月　　 8　　日
                  臺北簡易庭  法  官　林振芳
上列正本係照原本作成。
如不服本判決，應於判決送達後20日內向本庭（臺北市○○區○○○
路0段000巷0號）提出上訴狀。如委任律師提起上訴者，應一併
繳納上訴審裁判費。
中　　華　　民　　國　　111 　年　　11　　月　　 8　　日
　　　　　　　　　　　　　　　書記官  賴敏慧
附表一：租賃標的物
編號 被告 項目    1 銀泰佶聯合生技股份有限公司、銀康生醫股份有限公司（契約編號： 105Z0000000000） FUJI XEROX 5D2263，機號：787712    2  FUJI XEROX 5A5576，機號：702612    3 銀康生醫股份有限公司 （契約編號： 118Z0000000000） ASUS PRO-UX325EA-0192G1165G7 M8N0LP00000000A      M8N0LP00000000G      M8N0LZ000000000      M8N0LP00000000C      M8N0LZ000000000   

　　　　　　　　　　　　　　　
附表二：租金計算式
編號 被告 項目    1 銀泰佶聯合生技股份有限公司、銀康生醫股份有限公司（契約編號： 105Z0000000000） 第6至8期基本租費及超印費 2,499*2＋13,768＋8,828＋5,738＝33,332   2  第9至60期基本租費 7,380*105%*52＝402,948   3  小計 33,332＋402,948＝436,280   4 銀康生醫股份有限公司 （契約編號： 118Z0000000000） 第2至48期基本租費 4,562*47＝214,414